臺灣桃園地方法院刑事判決　　　　　　　 95年度易更字第4號
公　訴　人　臺灣桃園地方法院檢察署檢察官
被　　　告　甲○○
　　　　　　　　　　（另案於臺灣桃園監獄執行中）
上列被告因竊盜案件，經檢察官提起公訴（九十五年度偵字第二
四八八號），檢察官對於民國九十五年四月十七日本院九十五年
度易字第三二四號判決不服提起上訴，經臺灣高等法院判決撤銷
發回本院更為審理（九十五年度上易字第一０三七號），暨檢察
官移送併案審理（九十五年度偵字第一四０三五、一四０三六號
），被告於本院準備程序進行中，就被訴事實為有罪之陳述，經
本院告知簡式審判程序意旨，並聽取公訴人及被告之意見後，本
院合議庭裁定由受命法官獨任依簡式審判程序審理，本院更為判
決如下：
    主  文
甲○○連續攜帶兇器竊盜，處有期徒刑壹年貳月。扣案之Ｔ字起
子壹支沒收。
    事  實
一、甲○○基於意圖為自己不法所有之概括犯意，先後於附表所
    示之犯罪時間及犯罪地點，持於客觀上足以對人之生命、身
    體、安全構成威脅，足供兇器使用之Ｔ字起子及Ｔ字把手，
    以附表所示之犯罪手法，連續竊得如附表所示之被害人之自
    用小客車，並於附表所示之查獲時、地，為警查獲，並扣得
    Ｔ字起子一支。
二、案經桃園縣政府警察局平鎮分局報請臺灣桃園地方法院檢察
    署檢察官偵查起訴暨移送併案審理。
    理  由
一、程序部分：本件被告甲○○所犯係死刑、無期徒刑或最輕本
    刑為三年以上有期徒刑以外之罪，其於準備程序中就被訴事
    實為有罪之陳述，經本院告知簡式審判程序之旨，並聽取當
    事人意見後，經本院合議庭依刑事訴訟法第二百七十三條之
    一第一項規定裁定由受命法官獨任進行簡式審判程序，合先
    敘明。
二、訊據被告對於上開犯罪事實坦承不諱，並據被害人乙○○、
    丁○○、丙○○及戊○○等人指訴綦詳，並有內政部警政署
    刑事警察局民國九十五年一月十三日刑醫字第０九五０００
    七八八四號鑑驗書、桃園縣政府警察局平鎮分局刑案現場之
    勘查紀錄表、勘查報告及照片、贓物認領保管單、車籍資料
    作業詳細畫面、車輛竊盜、車牌失竊資料個別查詢報表－查
    詢車輛認可資料、車籍作業系統－查詢認可資料及現場照片
    等在卷為憑，且有Ｔ字起子一支扣案可資佐證，被告自白堪
    認與事實相符，本件事證明確，被告犯行堪以認定。
三、按本件被告行為後，刑法部分條文業經修正公布，並於九十
    五年七月一日施行（修正後刑法以下稱新法，修正前刑法以
    下稱舊法）。刑法第二條第一項之規定，係規範行為後法律
    變更所生新舊法律比較適用之準據法，於修正後刑法施行後
    ，應適用新法第二條第一項規定之從舊從輕之原則為比較，
    適用最有利於行為人之法律。查本件被告行為後，刑法關於
    連續犯之規定，舊法第五十六條：「連續數行為而犯同一之
    罪名者，以一罪論，但得加重其刑至二分之一」之規定，新
    法中業經刪除，意即新法就數犯罪行為所成立之數罪名，原
    則係採分論併罰之方式處斷。經比較結果，連續犯修正部分
    ，舊法論以一罪論，自較新法數罪分論併罰為有利，本件自
    應依新法第二條第一項前段之規定，適用舊法之規定論處。
四、核被告所為，係犯刑法第三百二十一條第一項第三款之攜帶
    兇器竊盜罪。被告先後多次竊盜犯行，時間緊接，觸犯構成
    要件相同之罪，顯係基於概括犯意為之，為連續犯，應依舊
    法第五十六條之規定，論以一罪，並加重其刑。附表編號一
    、二之犯罪事實雖未據起訴，惟與起訴部分具有連續犯之裁
    判上一罪關係，為起訴效力所及，本院自應予以審究，附此
    敘明。爰審酌被告正值青壯，不思以正道取財，連續竊盜多
    次，造成被害人財產損失非輕，惟念其犯後終能坦承犯行，
    尚有悔意等一切情狀，量處如主文所示之刑。至扣案之Ｔ字
    起子一支，為甲○○所有，供其本件竊盜所用之物，業據甲
    ○○供陳在卷，依從刑附屬於主刑之原則，爰依舊法第三十
    八條第一項第二款之規定宣告沒收。
據上論斷，依刑事訴訟法第二百九十九條第一項前段、第二百七
十三條之一第一項，修正後刑法第二條第一項前段，刑法第三百
二十一條第一項第三款，修正前刑法第五十六條、第三十八條第
一項第二款，判決如主文。
本案經檢察官蔡宜均到庭執行職務。
中　　華　　民　　國　　96　　年　　1 　　月　　12　　日
                  刑事第八庭  法  官  袁雪華
上正本證明與原本無異。
如不服本判決，應於判決送達後10日內向本院提出上訴狀（應附
繕本），上訴於臺灣高等法院。
                              書記官  邱仲騏
中　　華　　民　　國　　96　　年　　1 　　月　　12　　日
附錄本案論罪科刑之法條：
中華民國刑法第321條第1項第3款
（加重竊盜罪）
犯竊盜罪而有左列情形之一者，處 6 月以上、 5 年以下有期徒
刑：
一  於夜間侵入住宅或有人居住之建築物、船艦或隱匿其內而犯
    之者。
二  毀越門扇、牆垣或其他安全設備而犯之者。
三  攜帶兇器而犯之者。
四  結夥三人以上而犯之者。
五  乘火災、水災或其他災害之際而犯之者。
六  在車站或埠頭而犯之者。
前項之未遂犯罰之。
附表：
┌─┬────┬────┬───┬────────┬────────┐
│編│犯罪時間│犯罪地點│被害人│犯罪手法及竊得之│查獲時、地及    │
│號│（民國）│　　　　│　　　│自用小客車      │扣案物          │
├─┼────┼────┼───┼────────┼────────┤
│一│九十四年│桃園縣平│鍾承賢│甲○○持其所有之│九十四年八月二日│
│　│七月七日│鎮市復旦│所有，│Ｔ字把手一支（未│下午四時許，警方│
│　│下午四時│路與廣泰│丁○○│扣案），破壞車號│於桃園縣平鎮市龍│
│　│許      │路口　  │使用  │Ｚ六－二四八九號│德路二巷口尋獲該│
│　│　      │　      │　    │自用小客車之車門│自用小客車，經採│
│　│　      │　      │　    │後（毀損未據告訴│集車內煙蒂，送內│
│　│　      │　      │　    │），再以該把手啟│政部警政署刑事警│
│　│　      │　　　　│　　　│動電門，而竊取該│察局鑑驗，經比對│
│　│　　　　│　　　　│　　　│自用小客車得手，│ＤＮＡ後而循線查│
│  │        │        │      │作為代步之用。  │獲。            │
├─┼────┼────┼───┼────────┼────────┤
│二│九十四年│桃園縣平│乙○○│甲○○持其所有之│九十五年一月九日│
│  │七月三十│鎮市中豐│所有  │Ｔ字把手一支（未│晚間七時三十分許│
│  │一日晚間│路南勢二│      │扣案），破壞車號│，警方於桃園縣平│
│  │七時許  │段二六二│      │九Ｇ－四０五九號│鎮市○○路五十一│
│  │        │巷三十弄│      │自用小客車之車門│巷內尋獲該自用小│
│  │        │旁空地  │      │後（毀損未據告訴│客車（車牌未尋獲│
│  │        │        │      │），再以該把手啟│）              │
│  │        │        │      │動電門，而竊取該│                │
│  │        │        │      │自用小客車得手，│                │
│  │        │        │      │作為代步之用。  │                │
├─┼────┼────┼───┼────────┼────────┤
│三│九十五年│桃園縣桃│翡禾企│甲○○持其所有之│九十五年一月十四│
│  │一月十三│園市寶慶│業有限│Ｔ字起子一支，破│日晚間十一時許，│
│  │日下午二│路與莊敬│公司所│壞車號ＭＨ－八一│甲○○駕駛ＭＨ－│
│  │時許    │路路口  │有，由│三三號自用小客車│八一三三自小客車│
│  │        │        │丙○○│之車門後（毀損未│，行經桃園縣大溪│
│  │        │        │使用  │據告訴），再以該│鎮○○路三０一巷│
│  │        │        │      │起子啟動電門，而│三十九弄路口前，│
│  │        │        │      │竊取該自用小客車│為警當場查獲，並│
│  │        │        │      │得手，作為代步之│扣得Ｔ字起子一支│
│  │        │        │      │用。            │，而查悉前情，李│
├─┼────┼────┼───┼────────┤英峰並帶同警方前│
│四│九十五年│桃園縣大│秋帆企│甲○○持同上Ｔ字│往桃園縣楊梅鎮中│
│  │一月十四│溪鎮和二│業有限│起子，破壞車號一│山北路一段三九０│
│  │日上午九│路與民權│公司所│三六六－ＫＲ號自│巷口尋回一三六六│
│  │時許    │路路口  │有，由│用小貨車之車門後│－ＫＲ號自用小貨│
│  │        │        │戊○○│（毀損未據告訴）│車。            │
│  │        │        │使用  │，再以該起子啟動│                │
│  │        │        │      │電門，而竊取該自│                │
│  │        │        │      │用小貨車得手，作│                │
│  │        │        │      │為代步之用。    │                │
└─┴────┴────┴───┴────────┴────────┘
